臺灣高等法院臺中分院刑事判決
110年度上訴字第1618號
上  訴  人  臺灣臺中地方檢察署檢察官
上  訴  人  
即  被  告  劉亦翔


上列上訴人等因被告加重詐欺等案件，不服臺灣臺中地方法院10
9年度訴字第2323號中華民國110年7月1日第一審判決（起訴案號
：臺灣臺中地方檢察署109年度偵字第9048、15773號），提起上
訴，本院判決如下：
    主  文
上訴駁回。
    事  實
一、劉亦翔於民國108 年10月24日12時20分許，騎乘車牌號碼00
    0-000 號普通重型機車（下稱甲車），行經臺中市○○區○○路
    0 段000 ○00巷附近時，因在路旁等候機車行人員前來修理
    機車之陳○姬，誤認劉奕翔係機車行派來之人，將劉亦翔攔
    下詢問，劉亦翔認為有機可乘，竟意圖為自己不法之所有，
    基於詐欺取財之犯意，自稱為機車行派來修理機車之人，假
    裝為陳○姬檢查機車，陳○姬復向劉亦翔稱還有另外1 臺機車
    要修理，劉亦翔再騎甲車搭載陳○姬，前往臺中市○○區○○路0
     段000 號停車場門口，劉亦翔再佯裝為陳○姬檢查車牌號碼
    000-000 號普通重型機車（下稱乙車），再向陳○姬佯稱要
    先付押金才能修理等語，陳○姬因而陷於錯誤，交付現金新
    臺幣（下同）1200元與劉亦翔，劉亦翔則留下載有「2019.1
    0 月24日已收到1200元正【陳】0000000000」等文字之紙條
    （下稱系爭紙條）給陳○姬，旋即離去。嗣陳○姬詢問機車行
    ，得悉機車行人員並未遇到陳○姬，且陳○姬撥打系爭紙條上
    之電話號碼，接聽者表示不認識劉亦翔，陳○姬始悉受騙。
二、案經陳○姬訴請臺中市政府警察局第五分局報告臺灣臺中地
    方檢察署檢察官偵查起訴。
    理  由
甲、有罪部分
壹、程序方面
    檢察官、上訴人即被告劉亦翔（下稱被告）於本院進行準備
    程序時，對於本案下述具傳聞性質之證據資料，均同意具有
    證據能力，本院審酌上開供述證據作成時之情況，證據之取
    得過程，無不當取供及證明力明顯過低之瑕疵，且與待證事
    實具有關連性，足認為得為本案之證據，依刑事訴訟法第15
    9條之5第1項之規定，有證據能力；且本案所引用之非供述
    證據，亦屬合法取得，本院審酌該等證據作成及取得之程序
    均無違法之處，依法均可作為認定犯罪事實之證據。
貳、認定犯罪事實所憑之證據及理由
一、訊據被告固不否認有於上開時、地載告訴人陳○姬去牽機車
    ，然矢口否認有何上開詐欺取財犯行，辯稱：我只是好心載
    告訴人陳○姬去牽車，沒說我是機車行的人，沒收告訴人陳○
    姬給的1200元，也沒寫系爭紙條給告訴人陳○姬等語。
二、經查，被告上開犯行，迭據證人即告訴人陳○姬於警詢、偵
    查及原審審理時證稱：我因機車損壞，於108 年10月24日12
    時9 分許，在我住處以電話聯絡○○機車行來修理；聯絡完後
    步出家門要將機車牽去修理時，被告騎甲車經過我住處前並
    停下，我當下以為該男子是○○機車行所派來的人，便向他詢
    問，被告表示是機車行的人後，我便將機車交與他檢查，被
    告檢查完，我又向對方表示，另有乙車停放在臺中市○○區○○
    路0段000 號停車場門口前且需要修理，被告便騎甲車載我
    到該停車場，抵達後，被告先替我檢查機車零件，檢查完後
    ，被告向我表示要先支付1200元才願意修理，我便當場支付
    1200元與被告，被告收錢後表示待會有機車行前來修理，並
    且寫了系爭紙條交與我，隨即便騎機車離開；後來我以電話
    聯絡○○機車行，機車行員工表示到我住處沒遇到我，我撥打
    系爭紙條上電話，接電話之人是女生，且表示不認識被告，
    我才知道遭人詐騙；我支付1200元給被告後，被告沒幫我修
    理2 台機車，他拿到錢後隨即交紙條給我便離去；我當時是
    戴橘色半罩式安全帽，被告全程都戴著安全帽，我忘記安全
    帽的樣式，但我可以清楚看到被告的臉；不是因被告把我載
    去別的地方，也不是因有幫助我，所以我才給被告1200元，
    是被告說一定要訂金，我才給1200元等語（見偵卷二第41至
    47、99至100頁；原審卷第207 至212 頁），並有職務報告
    、指認犯罪嫌疑人紀錄表、內政部警政署反詐騙紀錄表、系
    爭紙條、臺中市警察局第五分局北屯派出所受理各類案件紀
    錄表、車輛詳細資料各1 份、路口監視器畫面翻拍照片7 張
    （見偵卷二第39、49至59、69至71頁）等附卷可查。被告亦
    自承告訴人陳○姬確於上開時間因機車拋錨而請其騎機車載
    至上開停車場等語（見偵卷二第95至96頁；原審卷第167、2
    12 、272 頁），足認告訴人陳○姬上開證詞應非虛偽。況被
    告稱與告訴人陳○姬素不相識（見原審卷第272 頁），告訴
    人陳○姬應無設詞陷害被告之虞，是被告此部分犯行，堪以
    認定。
三、綜上所述，被告辯詞不足採信，其犯行堪以認定，本案事證
    明確，應依法論罪科刑。　　
參、論罪之理由
一、核被告所為，係犯刑法第339條第1項之詐欺取財罪。
二、被告前於105 年間，因詐欺案件，經臺灣臺中地方法院以10
    5 年度易字第552 號判決判處有期徒刑5 月，上訴後，經本
    院以105 年度上易字第1395號判決上訴駁回確定，於106 年
    9 月27日易科罰金執行完畢乙節，有臺灣高等法院被告前案
    紀錄表1 份在卷可查。被告於受有期徒刑執行完畢後5 年內
    ，再因故意犯有期徒刑以上之罪，為累犯。審酌被告於上開
    有期徒刑執行完畢後，再有本案犯行，足認被告對刑罰之反
    應力薄弱，且本件並無司法院釋字第775號解釋意旨所指個
    案應量處最低法定刑，又無法適用刑法第59條規定減輕其刑
    ，而應依此解釋意旨裁量不予加重最低本刑之情形，爰依刑
    法第47條第1項規定加重其刑。
乙、無罪部分
壹、公訴意旨略以：被告可預見提供個人申辦之電話門號予他人
    使用，可能幫助他人遂行詐欺取財之犯罪目的，竟仍以縱有
    人以其提供之電話門號實施詐欺取財犯行，亦不違背其本意
    之幫助犯意，於107 年11月間，在臉書上見到可以辦電話門
    號換現金之訊息，即陪同證人黃○治(所犯幫助詐欺取財部分
    ，另經法院判決確定) 於107 年11月6 日，至位於臺北市○○
    區○○○路0 段000 號之台灣之星臺北公館服務中心，由黃○治
    申辦門號0000000000號行動電話門號（下稱系爭門號）SIM
    卡（下稱系爭SIM 卡），再將系爭SIM 卡交給被告，被告給
    予黃○治6 、700 元為對價，被告取得系爭SIM 卡後，即提
    供給身分不詳之詐欺集團成員。嗣該詐欺集團成員取得系爭
    SIM 卡後，基於意圖為自己不法所有之詐欺取財犯意，於10
    7 年11月28日某時，以系爭門號，撥打電話給告訴人王○香
    ，佯稱為其友人「阿如」，因需款孔急，向告訴人王○香借
    款等語，致告訴人王○香陷於錯誤，而於同日11時32分許，
    匯款10萬元至詐欺集團指定之證人郭○毓玉山銀行桃園分行
    帳號0000000000000 號帳戶，再由詐欺集團成員提領得手。
    因認被告涉犯刑法第30條第1 項、第339 條之4 第1 項第2 
    款之幫助加重詐欺取財罪嫌等語。
貳、按犯罪事實應依證據認定之，無證據不得認定犯罪事實；又
    不能證明被告犯罪，應諭知無罪之判決，刑事訴訟法第154
    條第2 項、第301 條第1 項分別定有明文。次按刑事訴訟法
    第156 條第2 項規定：被告或共犯之自白，不得作為有罪判
    決之唯一證據，仍應調查其他必要之證據，以察其是否與事
    實相符。其立法旨意乃在防範被告或共犯自白之虛擬致與真
    實不符，故對自白在證據上之價值加以限制，明定須藉補強
    證據以擔保其真實性。所謂補強證據，係指除該自白本身之
    外，其他足以證明該自白之犯罪事實確具有相當程度真實性
    之證據而言，雖所補強者，非以事實之全部為必要，但亦須
    因補強證據之質量，與自白之相互利用，足使犯罪事實獲得
    確信者，始足當之。而共犯縱經轉換為證人，且所述內容一
    致，仍屬共犯自白之範疇，究非屬自白以外之其他必要證據
    ，亦不能因其已轉換為證人，即謂得以該證詞（按仍屬自白
    之範疇）作為其他共犯自白犯罪事實之補強證據。
參、公訴意旨認被告涉有幫助加重詐欺取財罪嫌，無非係以證人
    黃○治、孫○錫、告訴人王○香之證述，及玉山銀行桃園分行
    帳號0000000000000 號帳戶基本資料及交易明細、告訴人王
    ○香之彰化銀行跨行匯款申請書為其主要論據。
肆、訊據被告雖坦承其與證人黃○治曾為同事，但堅詞否認有何
    幫助加重詐欺取財犯行，辯稱：我沒跟證人黃○治去臺北，
    也沒介紹證人黃○治去辦門號換現金，也沒向他收購門號SIM
     卡，只說可以從網站上找到打工資訊，但沒說可從網站上
    賣門號等語（見他卷第82至83頁；原審卷第167 、271頁）
    。
伍、經查：
一、系爭門號為證人黃○治所申辦；告訴人王○香因接獲系爭門號
    之來電而遭詐騙，致匯款至郭○毓上開玉山銀行帳戶等情，
    業據證人黃○治（見偵卷一第31至35、163 至164 頁）、證
    人郭○毓（見偵卷一第8 至11、160 至161 頁）、告訴人王○
    香（見偵卷一第63至65頁）證述在卷，並有玉山銀行個金集
    中部107 年12月22日玉山個(集中) 字第1070072681號函附
    桃園分行帳號0000000000000 帳戶相關資料、彰化銀行匯款
    回條聯、通聯調閱查詢單、內政部警政署反詐騙紀錄表、屏
    東縣政府警察局枋寮分局枋寮派出所受理詐騙帳戶通報警示
    簡便格式表、金融機構聯防機制通報單、台灣之星電信股份
    有限公司預付卡服務申請書、第三代行動通信業務/ 行動寬
    頻業務服務契約等資料、臺灣桃園地方法院刑事判決各1 份
    （見偵卷一第69至75、91、95至96、107 、111 、113 、14
    8 至153 頁；原審卷第233至240 頁）等附卷可查，是此部
    分堪先認定為真實。
二、證人黃○治於警詢時證稱：我約於107 年5 月，曾以辦門號
    換現金之方式，透過不詳男子在臺北市某通訊行申辦2 支手
    機門號，但不知道當時申辦之手機門號為何，只知道是申辦
    台灣之星電信公司之手機門號。我當時是透過臉書網站與該
    不詳男子接洽。我辦完系爭門號後，就將系爭SIM 卡交給該
    不詳男子，我沒問該不詳男子向我收購門號之用途，對方也
    沒說，我係以1 支手機門號換取200 元，2 支手機門號共換
    取現金400 元等語（見偵卷一第31至35頁）；於偵查時證稱
    ：系爭門號有可能係因被告跟我說辦門號可以換現金，所以
    才去申辦，我與被告是在桃園市○○區○○路000 號的○○○○○○○
    公司認識，當時因我急用錢，被告介紹臉書上的人，說辦門
    號可以換現金，我與被告去臺北市大安區附近的通訊行辦門
    號換現金，辦好後，門號是被告拿走，被告再拿給對方，但
    我不認識對方；我總共交付2 、3 支手機門號給被告，被告
    將錢給我，我實拿6 、700 元左右；我於警詢時未提到被告
    ，係因我當時想不起來被告名字，被告說只要過2 、3 個月
    就可以把門號停掉，當時我女兒和老婆都住在公司，很缺生
    活費等語（見偵卷一第163 至164 頁）；於原審審理時證稱
    ：我與被告係在○○○○○公司時認識；系爭門號係我申請，申
    請書上的簽名係我簽的。我會申請系爭門號，係因當時我與
    妻小住在○○○○○公司，需要錢，才跟被告去辦門號；被告當
    時是說辦門號換現金，我當時辦了3 支門號；我會從桃園去
    臺北公館的通訊行辦門號，係因被告介紹，我與被告一起坐
    捷運去臺北辦門號，辦完門號後，我沒拿到SIM 卡，只拿到
    錢，店員將SIM 卡拿給被告，被告再拿給門口外面他認識的
    人，我不認識那個人；我辦3 個門號，總共拿到1000元，我
    不清楚1 支門號換多少錢，我忘記是被告還是外面的人拿錢
    給我。被告沒說SIM 卡交給其他人是要做什麼，我也沒問；
    我之前於警詢說的臉書網站是被告提供的，被告當時說臉書
    上面的資訊可以辦門號換現金，我就跟被告一起去辦，警詢
    說的不詳男子是被告認識的人，被告有提到該不詳男子是介
    紹我去辦門號並發錢給我的人；我會想跟被告借錢，係因我
    不認識其他人，且被告係○○。我是與被告與另名不詳男子一
    起去通訊行，我辦完門號，不詳男子在門口等。我會辦2 支
    門號，是因店員說1 個人可以辦幾支，我就辦幾支；被告當
    時沒辦門號，我沒看到不詳男子有拿錢給被告，也不知道他
    有沒拿到好處；我與被告坐捷運到臺北後，被告打電話給不
    詳男子，約在通訊行見面，我等與不詳男子差不多時間到通
    訊行；不詳男子有進進出出通訊行等語（見原審卷第253 至
    268 頁）。然證人黃○治於原審審理時曾改稱：被告沒提供
    臉書網站資訊給我，我當時是問被告可否借錢給我，被告說
    他沒錢借我，問我要不要去辦門號換現金，3 個月後就可以
    把門號撤掉，我想只有3 個月，就與被告一起去臺北通訊行
    辦門號；被告當時沒說1 個門號可以換多少錢；門號辦好，
    店員把SIM 卡給我，被告把SIM 卡拿過去等語（見原審卷第
    260 至263 頁）；復改稱：當時是被告給我臉書網站，且拿
    我手機加對方為好友，我與對方沒講過話，是被告用我電話
    打電話給對方，被告有給我看對方的臉書網站；被告當時說
    辦1 支門號可以換5 、600 元；我辦2 支門號等語（見原審
    卷第265 至266 頁）。由上可知證人黃○治就如何得知辦門
    號換現金、當時申辦有幾支門號、由何人將門號拿給不詳男
    子、何人將現金交給其等節，不僅前後說詞不一，亦多次證
    稱忘記、不清楚（見原審卷第254 、256 至257 、262頁）
    ，是其證述，是否屬實，已有疑問。
三、被告自承與證人黃○治曾為○○○○○公司員工（見他卷第82頁）
    ；證人孫○錫亦證稱：被告本為○○○○○公司員工，於108 年2 
    、3 月離職；證人黃○治原本是○○○○○公司員工，但108 年6 
    月底時離職，離職原因是他被通緝，未聽聞被告或證人黃○
    治有轉交手機門號之事等語（見偵卷一第203 至204 頁）。
    被告上開陳述及證人孫○錫上開證述僅能證明被告與證人黃○
    治均曾在○○○○○公司工作，然無法作為證人黃○治有關曾與被
    告一同前往臺北辦理手機門號一事之補強證據。是除證人黃
    ○治上開證述外，並無其他證據足證被告確有公訴意旨所指
    幫助加重詐欺取財犯行，是依上開說明，難僅憑證人黃○治
    證述遽認被告有幫助加重詐欺取財犯行。
四、綜上所述，檢察官所舉上開證據，未能證明被告有幫助加重
    詐欺取財犯行，是檢察官提出之證據，或其指出證明之方法
    ，均未能使本院之心證達到確信其為真實之程度，應認舉證
    尚有不足，此部分自難據以為被告不利之認定，依首開說明
    ，即應為被告無罪之諭知。　　 
丙、駁回上訴之理由
壹、有罪部分：
　　原審以被告犯詐欺取財罪之犯行事證明確，適用論罪科刑之
    相關法律規定，並敘明審酌被告正值青壯，竟不思以合法手
    段取得所需，以上開詐欺方式騙取告訴人陳○姬財物，損及
    他人財產法益，實有不該，而被告詐得金額為1200元，犯後
    否認犯行，然已與告訴人陳○姬達成調解，並賠償其所造成
    之損失，此節業據被告及告訴人陳○姬陳述在卷（見原審卷
    第206、213 頁），並有臺灣臺中地方法院110 年度中司刑
    移調字第2 號調解程序筆錄、郵政自動櫃員機交易明細表、
    台中商業銀行存款憑條各1 份（見原審卷第189 至190 、21
    9 頁）在卷可查，及被告學歷為大學肄業、現為○○業工作、
    經濟普通之智識程度及生活狀況等一切情狀，量處拘役55日
    ，並諭知如易科罰金，以1000元折算1日之折算標準。另說
    明被告詐得之現金1200元雖屬被告之犯罪所得，然被告已與
    告訴人陳○姬達成調解並已依約給付告訴人陳○姬共5000元，
    爰不予宣告沒收之理由。經核原判決此部分之認事用法均無
    違誤，量刑亦屬妥適。被告上訴仍執前詞否認犯罪，並無理
    由。至被告上訴雖另以原審量刑過重等語，惟原審判決已注
    意刑法第57條各款規定之適用，就其量刑詳為審酌並敘明理
    由，既未逾越法定刑度，復未濫用自由裁量之權限，所為量
    刑核無不當或違法，且無輕重失衡之情形，不得遽指為違法
    、不當。故被告上訴，為無理由，應予駁回。
貳、無罪部分
一、檢察官上訴意旨略以：
  ㈠證人即另案被告黃○治證稱被告帶同其前往申辦門號之時間為
    107年5月間，而本案係於110年4月29日原審審理程序時對證
    人黃○治行交互詰問，則證人黃○治於原審審理程序作證時，
    距離案發時間已相隔近3年，倘就部分細節記憶不清，乃與
    常情相符，尚難僅憑證人黃○治就前揭細節陳述有所不一，即
    遽認其所言不可採。而既證人黃○治就本案係被告帶同其去申
    辦門號等主要情節，其證述內容均前後相符，其證言應堪信
    實，而得作為本案裁判之依據。
  ㈡證人黃○治涉犯幫助詐欺取財部分，已於另案坦承犯行不諱，並
    經臺灣桃園地方法院109年度簡字第302號判決確定，就證人黃
    ○治而言，其既已坦承犯行，經判決有罪確定，堪認已無栽贓
    嫁禍他人，以規避自己責任之虞。又本案無論被告本人或證
    人黃○治，均未曾陳述證人與被告間有何嫌隙或糾紛，則本
    案殊難想像證人黃○治有何無端誣陷被告之動機。是證人黃○
    治就本案待證事實之主要陳述既屬一致，尚難僅因其細節有
    些微分歧，即將其所有證言捨棄不採。
  ㈢被告前因於104年12月間交付金融帳戶予他人之幫助詐欺犯行，
    經臺灣臺中地方法院105年度易字第552號判決有罪。嗣後並有
    多項涉入詐欺集團之前案紀錄（臺灣新北地方檢察署107年度偵
    字第34284號、第35614號、108年度偵緝字第924號，臺灣臺中
    地方檢察署108年度偵緝字第1873號、第1874號），被告於該
    案等被訴之犯罪事實均係於107年7月至108年3月間，將自己申
    辦之電信門號0000000000號交付他人使用，致詐騙集團使用
    該門號遂行詐欺犯行，此有前揭案件之不起訴處分書在卷可佐
    。而被告於前揭案件最終雖或因查無被告上開門號之通話紀
    錄，或因缺實體事證足認該門號確係真正行詐之人持用等原
    因，而為不起訴處分，然被告於前揭案件中均坦承有將上開
    門號交付他人使用。而被告既曾因提供帳戶予不詳之人遭判
    決幫助詐欺取財有罪確定，當可預見將具有個人信用表徵之
    帳戶及電信門號等資料提供予不熟識之人，可能幫助詐欺集團
    遂行詐欺犯罪、規避查緝。復衡酌被告於前開涉案之犯案模
    式、手法均與本案雷同，犯罪時間點亦與本案有所重疊，足
    證被告於107年7月至108年3月間涉入詐騙集團甚深，前開前案
    紀錄並非僅得證明被告之品性或特定品格特徵，而亦可佐證說
    明其於本案犯罪之動機、機會及犯罪同一性。
  ㈣末查被告與證人黃○治均同曾為○○○○○公司員工乙節，確足以
    認定被告與證人黃○治2人間於現實生活中有認識與連結之機
    會，復參酌前述證人黃○治之證詞可信性及被告之詐欺前案
    紀錄，堪認本案已有足夠之補強證據，證明證人黃○治所證
    述係由被告介紹管道，透過辦門號換現金之方式，將證人黃○
    治之門號交予不詳詐欺集團成員等情，堪屬可信。原判決認
    事用法尚嫌未洽，爰請將原判決撤銷等語。
二、原判決已依據全案證據資料，詳為調查審酌，並說明證人黃
    ○治之證述存有上開瑕疵，以及依被告陳述及證人孫○錫之證
    述僅能證明被告與證人黃○治均曾在○○○公司工作，然無法作
    為證人黃○治有關曾與被告一同前往臺北辦理手機門號一事
    之補強證據。又證人黃○治之證述既有瑕疵可指，則證人黃○
    治證述其係透過被告介紹而辦理門號換取現金乙節是否屬實
    已有可疑。而被告雖曾因提供金融帳戶予他人之幫助詐欺犯
    行經臺灣臺中地方法院論罪科刑確定之犯罪紀錄，但無從據
    此證明被告有實行幫助加重詐欺取財之傾向，更無從資為證
    人黃○治證述之補強證據。至被告其他經檢察官不起訴之紀
    錄，更不足資為此部分公訴意旨之補強證據。是公訴意旨所
    指被告涉有幫助詐欺取財犯嫌部分，仍存有合理之懷疑，尚
    未達於通常一般之人均不致有所懷疑，而得確信其為真實之
    程度，本院無從形成被告此部分有罪之確信。此外，復查無
    其他積極證據足資證明被告有檢察官所指此部分犯行，要屬
    不能證明被告犯罪，原判決因此以此部分不能證明被告行為
    成立上開犯罪，而為被告無罪之諭知，核無違誤。檢察官上
    訴未提出適合於證明犯罪事實之積極證據，徒以推論方式，
    指摘原審諭知無罪判決不當，為無理由，應予駁回。
據上論斷，應依刑事訴訟法第368條，判決如主文。
本案經檢察官張時嘉提起公訴，檢察官侯詠琪提起上訴，檢察官
周穎宏到庭執行職務。
中　　華　　民　　國　　110 　年　　11　　月　　2 　　日
            刑事第三庭    審判長法　官  楊  真  明      
　　　　　　　　　　　　　　    法　官  邱  顯  祥      
　　　　　　　　　　　　　　　  法　官  李  明  鴻      
以上正本證明與原本無異。                                
被告不得上訴。
檢察官關於幫助加重詐欺取財罪部分得上訴，其上訴理由，以刑
事妥速審判法第9條第1項規定之3款事由為限。其餘部分不得上
訴。
如不服本判決應於收受送達後二十日內向本院提出上訴書狀，其
未敘述上訴之理由者，並得於提起上訴後二十日內向本院補提理
由書（均須按他造當事人之人數附繕本）「切勿逕送上級法院」
。因疫情而遲誤不變期間，得向法院聲請回復原狀。          
　　　　　　　　　　　　 　　　 書記官  陳  慈  傳 
　　　　　　　　　　　　　　　　     
中　　華　　民　　國　　110 　年　　11　　月　　2 　　日
刑事妥速審判法第9條
除前條情形外，第二審法院維持第一審所為無罪判決，提起上訴
之理由，以下列事項為限：
一、判決所適用之法令牴觸憲法。
二、判決違背司法院解釋。
三、判決違背判例。
刑事訴訟法第377條至第379條、第393條第1款規定，於前項案件
之審理，不適用之。 

附錄論罪科刑法條
中華民國刑法第339條（普通詐欺罪）
意圖為自己或第三人不法之所有，以詐術使人將本人或第三人之
物交付者，處 5 年以下有期徒刑、拘役或科或併科 50 萬元以
下罰金。
以前項方法得財產上不法之利益或使第三人得之者，亦同。
前二項之未遂犯罰之。

卷宗名稱與簡稱對照表
卷宗名稱 簡稱 臺灣桃園地方檢察署108年度他字第8922號偵查卷宗 他卷 臺灣桃園地方檢察署108 年度偵字第8836號偵查卷宗 偵卷一 臺灣臺中地方檢察署109年度偵字第9048號偵查卷宗 偵卷二 臺灣臺中地方檢察署109 年度偵字第15773 號偵查卷宗 偵卷三